【裁判字號】    90,訴,389
【裁判日期】    901228
【裁判案由】    違反毒品危害防制條例
【裁判全文】
臺灣雲林地方法院刑事判決                            九十年度訴字第三八九號
    公  訴  人  臺灣雲林地方法院檢察署檢察官
    被      告  甲○○
右列被告因違反毒品危害防制條例案件，經檢察官提起公訴（九十年度毒偵字第一一
九六號），本院判決如左：
    主  文
甲○○連續施用第一級毒品，累犯，處有期徒刑壹年陸月；扣案之第一級毒品海洛因
壹包（淨重零點壹參公克）、殘留第一級毒品海洛因成分之注射針筒壹支均沒收銷燬
之，扣案之塑膠吸管壹支沒收之。又施用第二級毒品，累犯，處有期徒刑壹年參月。
應執行有期徒刑貳年陸月，扣案之第一級毒品海洛因壹包（淨重零點壹參公克）及殘
留第一級毒品海洛因成分之注射針筒壹支均沒收銷燬之，塑膠吸管壹支沒收之。
    事  實
一、甲○○前曾於民國八十三年、八十四年間先後因違反肅清煙毒條例、麻醉藥品管
    理條例，經本院分別判處有期徒刑三年二月、四月確定，並於八十七年十一月十
    六日全部執行完畢；復因施用第一級毒品案件，經台灣苗栗地方法院以八十七年
    度毒聲字第三三七號裁定令入戒治處所施以強制戒治，於八十八年九月十三日交
    付保護管束期滿後，由臺灣苗栗地方法院檢察署檢察官於八十八年十一月十八日
    ，以八十八年度戒毒偵字第五號不起訴處分確定，復因施用第一、二級毒品海洛
    因及安非他命案件，經送強制戒治，並由臺灣雲林地方法院分別以八十九年度訴
    字第二一八號、八十九年易字六五○號各判處有期徒刑一年二月及一年確定，強
    制戒治部分嗣經臺灣雲林地方法院以八十九年度毒聲字第一二九六號裁定停止戒
    治，所餘期間並宣付保護管束。嗣甲○○仍不知悔改，於保護管束期間，復又基
    於概括犯意，自八十九年十二月底某日起至九十年八月二十日止，連續在雲林縣
    北港鎮大北里四鄰大北四七號住處及雲林縣元長鄉潭西村保安宮廁所內，以將毒
    品海洛因摻水置於針筒內注射手臂之方式，施用第一級毒品海洛因多次；並於九
    十年八月二十日在雲林縣元長鄉潭西村保安宮廁所內，以將安非他命置於香煙內
    燃燒之方式，施用第二級毒品安非他命一次。嗣於九十年八月二十日晚上八時二
    十分許，在雲林縣元長鄉潭西村保安宮廣場前查獲，並扣得其持有之第一級毒品
    海洛因一包（淨重○．一三公克）、殘留有第一級毒品海洛因成份之注射針筒及
    其所有供施用第一級毒品海洛因之用之塑膠吸管一支。
二、案經雲林縣警察局虎尾分局報請台灣雲林地方法院檢察署檢察官偵查起訴。
    理  由
一、訊據被告甲○○對於右開事實坦承不諱。且被告於九十年八月二十日為警查獲時
    ，所採之尿液經送初驗及複驗結果，均呈嗎啡及甲基安非他命陽性反應，有雲林
    縣衛生局煙毒尿液檢驗成績書及法務部調查局九十年十二月五日（九十）陸（一
    ）字第九○○七四五二○號檢驗通知書各一紙附卷可稽。而查獲時被告持有之白
    粉一包含海洛因成分，有法務部調查局九十年十月三日（九十）陸（一）字00
    000000號鑑定通知書一紙在卷可憑。另扣案之注射針筒一支中殘留有海洛
    因成分等情，亦有法務部調查局九十年十二月五日（九十）陸（一）字第九○○
    七四五二○號檢驗通知書一紙附卷可稽。此外，尚有塑膠吸管一支扣案可資佐證
    ，足徵被告之自白與事實相符而可採信，被告施用第一、二級毒品犯行，堪予認
    定。再查，被告因施用第一級毒品案件，經台灣苗栗地方法院以八十七年度毒聲
    字第三三七號裁定令入戒治處所施以強制戒治，於八十八年九月十三日交付保護
    管束期滿後，由臺灣苗栗地方法院檢察署檢察官於八十八年十一月十八日，以八
    十八年度戒毒偵字第五號不起訴處分確定，復因施用第一、二級毒品海洛因及安
    非他命案件，經送強制戒治，並由臺灣雲林地方法院分別以八十九年度訴字第二
    一八號、八十九年易字六五○號各判處有期徒刑一年二月及一年確定，強制戒治
    部分嗣經臺灣雲林地方法院以八十九年度毒聲字第一二九六號裁定停止戒治，所
    餘期間並宣付保護管束，有上開不起訴處分書、本院刑事判決及裁定各一份在卷
    可參，被告於停止戒治付保護管束期間，另行起意，再次施用第一、二級毒品海
    洛因及安非他命，顯已違反保護管束應遵守事項情節重大，除依法得撤銷停止戒
    治，仍施予強制戒治外，同時亦觸犯毒品危害防制條例第十條第一、二項施用第
    一、二級毒品罪，爰依同條例第二十條第三項之規定，不待強制戒治期滿，逕予
    依法論科。
二、查海洛因、安非他命分別係毒品危害防制條例第二條第二項第一款、第二款所規
    定之第一級毒品及第二級毒品，不得非法持有、施用。核被告所為，係犯毒品危
    害防制條例第十條第一項之施用第一級毒品罪及同條第二項之施用第二級毒品罪
    。其持有毒品進而施用，則其持有之低度行為為施用之高度行為所吸收，均不另
    論罪。被告先後多次施用第一級毒品行為，各該時間緊接，犯罪構成要件相同，
    顯係基於概括犯意反覆為之，應分別依連續犯之規定，論以一罪，並依法加重其
    刑。又被告所犯上開二罪間，犯意各別，行為互殊，犯罪構成要件不同，應分論
    併罰。又被告前曾於八十三年、八十四年間先後因違反肅清煙毒條例、麻醉藥品
    管理條例，經本院分別判處有期徒刑三年二月、四月確定，並於八十七年十一月
    十六日全部執行完畢，有卷附台灣雲林地方法院檢察署刑案資料查註紀錄表及台
    灣高等法院被告全國前案紀錄表各一件可按，其於五年以內再犯本件有期徒刑以
    上之罪，為累犯，應依刑法第四十七條規定遞加重其刑。爰審酌被告多次有施用
    毒品前科，於停止戒治期間後，竟又再犯本罪，足見其惡習深重難改，及其犯罪
    後之態度等一切情狀，量處如主文所示之刑，並定其應執行刑，以示懲儆。
三、扣案之殘留有海洛因成分之注射針筒一支，與海洛因呈無法分離之狀態，及扣案
    之淨重○．一三公克之第一級毒品海洛因均屬毒品危害防制條例第二條所列之第
    一級毒品，均應依毒品危害防制條例第十八條第一項前段沒收銷燬之。至扣案之
    塑膠吸管一支，則為被告所有且供犯罪所用之物，為被告陳明在卷，爰依刑法第
    三十八條第一項第二款宣告沒收。
據上論斷，應依刑事訴訟法第二百九十九條第一項前段，毒品危害防制條例第十條第
一項、第二項、第十八條第一項前段，刑法第十一條前段、第五十六條、第四十七條
、第五十一條第五款、第三十八條第一項第二款，判決如主文。
本案經檢察官黃裕峰到庭執行職務。
中      華      民      國      九十      年    十二    月    二十八    日
                                        臺灣雲林地方法院刑事第二庭
                                            法  官  趙  思  芸
右正本證明與原本無異。
如不服本判決，應於判決送達後十日內向本院提出上訴狀( 應附繕本 )。
                                            書記官  王  淑  美
中      華      民      國      九十      年    十二    月    二十八    日
毒品危害防制條例第十條
施用第一級毒品者，處六月以上五年以下有期徒刑。
施用第二級毒品者，處三年以下有期徒刑。


司法院資訊處製作；財團法人民間司法改革基金會備份。
